---
title: "Tidyverse: PURRR"
author: "Juan Barriola y Sofía Perini"
date: "17 de Octubre de 2020"
output:
  html_notebook:
    theme: spacelab
    toc: yes
    toc_float: yes
    df_print: paged
---

Librerias que se utilizan en esta clase:

```{r message=FALSE, warning=FALSE}
library(tidyverse)
library(openxlsx)
library(ggthemes)
library(fs)
```

Basado en los [tutoriales de PURRR](https://jennybc.github.io/purrr-tutorial/index.html) de Jenny Bryan y el capítulo [Iteration](https://r4ds.had.co.nz/iteration.html) del libro R for Data Science de Garrett Grolemund y Hadley Wickham

# PURRR

[PURRR](https://purrr.tidyverse.org/) es una librería en R que contiene funciones y métodos de programación funcional dentro del entorno de tidyverse.

## MAP

MAP es una **función** para aplicar una función a cada elemento de una estructura de datos como una lista o vector. El funcionamiento de map consiste en recorrer ("loopear") la estructura aplicando la función a cada elemento y guardando los resultados. De esta manera podemos reemplazar los loops por una forma más legible y clara de código.

La función `map` toma como argumentos:
 
 * .x: un vector o lista input
 
 * .f: una función para aplicar
 
map(VECTOR_O_LIST_INPUT, FUNCTION_A_APLICAR, OTROS_OPCIONALES)

Veamos un ejemplo con un vector numérico

```{r}
# Aplicamos la función log10 sobre un vector
map(.x = c(10,100,1000), .f=log10)
```

### Map: tipos específicos

Veamos que el resultado de map es una lista. Si sabemos cuál es el tipo de dato de nuestros resultados podemos usar variaciones de map que explicitan el tipo de dato y devuelven los resultados en un vector. Algunas de ellas son:

  * map_lgl() devuelve un vector de booleanos
 
  * map_dbl() devuelve un vector de numéricos

  * map_chr() devuelve un vector de strings 

Volvamos a ver nuestro ejemplo usando `map_dbl`

```{r}
map_dbl(.x = c(10,100,1000), .f=log10)
```

### Map: funciones

Se pueden aplicar funciones de R base o de las librerías como así también funciones definidas por el usuario.  Muchas veces no es necesario definir una función de antemano, sino que podemos usar **funciones anónimas** o **funciones lambda**

#### Funciones anónimas

La función se define en una única linea

```{r}
# Calculamos una función cuadrática para el vector
map_dbl(.x = c(1:10), .f = function(x) x^2+1)
```

A partir de un vector de strings queremos contar la cantidad de letras "A" en cada elemento. Para eso combinamos las funciones `str_to_upper` y `str_count`

```{r}
map_dbl(.x = c("papas FRITAS", "batatas HERVIDAS", "boniato AL HORNO"),
        .f = function(x) str_count(string = str_to_upper(x), pattern = "A"))
```

#### Funciones lambda

Son una forma aún más concisa de declarar funciones, aunque pueden ser más limitadas. Las variables se declaran como .x

```{r}
# Calculamos otra función cuadrática para el vector
map_dbl(.x = c(1:10), .f =  ~.x^2 - .x)
```

### Map: Multiples argumentos
 

Usamos __map2__ cuando tenemos que pasar dos input, que se aplican sobre una función:

- map2(.x, .y, .f, ...)
- map2(INPUT_UNO, INPUT_DOS, FUNCTION_A_APLICAR, OTROS_OPCIONALES)

Si tenemos más de dos...

- pmap(.l, .f, ...)
- pmap(VECTOR_O_LIST_INPUT, FUNCTION_A_APLICAR, OTROS_OPCIONALES)


Por ejemplo. Si queremos utilizar la función prueba sobre los datos del dataframe ABC_123


## Ejemplo: Iterando en la EPH

Lo primero que necesitamos es definir un vector o lista sobre el que iterar. 

Por ejemplo, podemos armar un vector con los path a las bases individuales, con el comando `fs::dir_ls`. Se le especifica el __path__ donde buscar los archivos y en este caso una expresion regular __regexp__ para que devuelva aquellos archivos que coinciden con la misma.

```{r}
# Buscamos en el path aquellos aquellos archivos que matchean a la expresion regular
bases_individuales_path <- dir_ls(path = '../Fuentes/', regexp= 'individual')
bases_individuales_path
```

Luego, como en la función que usamos para leer las bases definimos muchos parametros, nos podemos armar una función _wrapper_ que sólo necesite un parámetro, y que simplifique la escritura del map.

```{r message=FALSE, warning=FALSE}
# Leer la base de EPH tomando como argumento el file_path
leer_base_eph <- function(path) {
  # Lectura de archivo
  read.table(path,sep=";", dec=",", header = TRUE, fill = TRUE) %>%
    # Seleccion de variables relevantes
    select(ANO4,TRIMESTRE,REGION,P21,CH04, CH06)
}

# Leer a un dataframe las tablas especificadas en el vector de bases individuales
bases_df <- tibble(bases_individuales_path) %>%
  mutate(base = map(.x = bases_individuales_path, .f = leer_base_eph))

```

```{r}
bases_df
```

El resultado es un dataframe donde la columna __base__ tiene en cada fila otro dataframe  con la base de la EPH de ese período. Esto es lo que llamamos un _nested DF_ o dataframe anidado.

Si queremos abrir ("desanidar") estas dataframes anidados usamos el comando `unnest()`

```{r message=FALSE, warning=FALSE}
# Desanidamos el dataframe
bases_df <- bases_df %>% unnest()
bases_df
```

> ¿Qué pasa si los DF que tenemos nesteados no tienen la misma cantidad de columnas?

Esto mismo lo podemos usar para fragmentar el dataset por alguna variable, con la funcion `group_by()`


```{r}
bases_df %>% 
  # Agrupar por region
  group_by(REGION) %>% 
  # Anidar
  nest()
```

Así, para cada región tenemos un DF.

> ¿ De qué sirve todo esto?

No todo en la vida es un Dataframe. Hay estucturas de datos que no se pueden normalizar a filas y columnas. En esos casos recurríamos tradicionalmente a los loops. Con MAP podemos tener los elementos agrupados en un sólo objeto y aún conservar sus formas diferentes.

## Ejemplo. Regresión lineal

Si bien no nos vamos a meter en el detalle del modelo lineal en este encuentro, es útil usarlo como ejemplo de lo que podemos hacer con MAP.

Planteamos el modelo 
$$
P21 = \beta_0 + \beta_1*CH04 + \beta_2*CH06
$$

Es un modelo que explica el ingreso (P21) en funcion del sexo (CH04) y edad (CH06)

```{r}
# Calculamos una regresion lineal sobre el dataset que tiene todas las observaciones de EPH
lmfit <- lm(P21~factor(CH04)+CH06,data = bases_df)

# Resumen del modelo
summary(lmfit)
```

(al final de la clase podemos charlar sobre los resultados)

De forma Tidy, la librería `broom` nos da los resultados sobre los coeficientes en un DF.

```{r}
broom::tidy(lmfit)
```
 
 Si lo queremos hacer por region
 
### Loopeando

```{r}

resultados <- tibble()

for (region in unique(bases_df$REGION)) {
  # Creamos un dataset por region
  data <- bases_df %>% 
    filter(REGION==region)
  # Calcular el modelo lineal
  lmfit <- lm(P21~factor(CH04)+CH06,data = data)
  # Guardar los resultados de los coeficientes 
  lmtidy <- broom::tidy(lmfit)
  # Asignamos la variable region
  lmtidy$region <- region
  # Unimos los dataframes
  resultados <- bind_rows(resultados,lmtidy)

}

resultados
```

## Usando MAP

Primero me armo una funcion que me simplifica el codigo. La funcion nos devuelve la informacion de los coeficientes del modelo lineal calculado sobre el dataframe __porcion__

```{r}
fun<-function(porcion,grupo) {  broom::tidy(lm(P21~factor(CH04)+CH06,data = porcion))}
```

```{r}
bases_df_lm <- bases_df %>% 
  # Agrupamos por region
  group_by(REGION) %>%
  # Anidamos
  nest() %>% 
  # Creamos una columna que tenga el dataframe como resultado de la funcion
  mutate(lm = map(data,fun))

bases_df_lm

# Desanidamos por la variable lm
bases_df_lm %>% 
  unnest(lm)
```

O incluso más facil, utilizando `group_modify` (que es un atajo que solo acepta DF)

```{r}
bases_df %>% 
  group_by(REGION) %>% 
  group_modify(fun)
```

Pero MAP sirve para operar con cualquier objeto de R.

Por ejemplo podemos guardar el __objeto__ `S3:lm` que es la regresion lineal entrenada. Ese objeto no es ni un vector, ni una lista, ni un DF. No es una estructura de datos, sino que es algo distinto, con _propiedades_ como `predict()` para predecir, el `summary()` que vimos, etc.

```{r}
# La funcion calcula el modelo lineal sobre cada porcion de datos
fun<-function(porcion,grupo) {  lm(P21~factor(CH04)+CH06,data = porcion)}

bases_df %>%
  # Agrupar por region
  group_by(REGION) %>%
  # Anidar
  nest() %>%
  # Calcular el modelo lineal
  mutate(lm = map(data,fun))
```


## Walk

Las funciones `Walk` Tienen la misma forma que los `map`, pero se usan cuando lo que queremos iterar no genera una salida, sino que nos interesan los efectos secundarios que generan.

```{r}
map2(.x = ABC_123$Letras,.y = ABC_123$Num,.f = funcion_prueba)[1:3]
```

```{r}
walk2(.x = ABC_123$Letras,.y = ABC_123$Num,.f = funcion_prueba)
```

Notemos que `walk2` no devolvió un resultado

```{r}
# funcion para imprimir
imprimir_salida <- function(x,y){
  print(funcion_prueba(x,y))
}

# Map
map2(ABC_123$Letras,ABC_123$Num,imprimir_salida)
```

```{r}
# Walk
walk2(ABC_123$Letras,ABC_123$Num,imprimir_salida)

```

Eso que vemos es el efecto secundario dentro de la función (imprimir)

## Discusión.

> ¿Cuándo usar estas herramientas?

A lo largo del curso vimos diferentes técnicas para manipulación de datos. En particular, la librería dplyr nos permitía fácilmente modificar y crear nuevas variables, agrupando. ¿Cuando usamos `dplyr` y cuando usamos `purrr`?

- Si trabajamos sobre un DF simple, sin variables anidadas (lo que conocíamos hasta hoy) podemos usar `dplyr`
- Si queremos trabajar con DF anidados, con cosas que no son DF, o si el resultado de la operación que vamos a realizar a nivel archivo es algo distinto a un valor único, nos conviene usar `map` y `purrr`

- Las funciones `walk` son útiles por ejemplo para escribir archivos en disco de forma iterativa. Algo que no genera una salida

